【裁判字號】    99,易,1206
【裁判日期】    990929
【裁判案由】    竊盜等
【裁判全文】
臺灣臺南地方法院刑事判決              99年度易字第1206號
公  訴  人  臺灣臺南地方法院檢察署檢察官
被      告  壬○○
            辰○○
            巳○○
上列被告因竊盜等案件，經檢察官提起公訴（99年度偵字第9087
、9620、11425、12095號），被告於本院準備程序中，先就被訴
事實均為有罪之陳述，經本院合議庭裁定改由受命法官獨任進行
簡式審判程序，判決如下：
    主  文
壬○○犯如附表編號一至二十三所示之各罪，共貳拾罪，均累
犯，各處如附表編號一至二十三所示之刑。應執行有期徒刑肆年
；並於刑之執行前，令入勞動場所強制工作年。扣案手套壹雙
、手提包壹個及綠色一字起子、紅色一字起子、橘色十字起子、
小型壓力剪、魚尾鉗、LED燈各壹支均沒收。
辰○○共同犯攜帶兇器毀壞門扇竊盜罪，累犯，處有期徒刑捌月
。扣案手套壹雙、手提包壹個及綠色一字起子、紅色一字起子、
橘色十字起子、小型壓力剪各壹支均沒收。
巳○○搬運贓物，累犯，處有期徒刑肆月，如易科罰金，以新臺
幣壹仟元折算壹日；又收受贓物，累犯，處有期徒刑肆月，如易
科罰金，以新臺幣壹仟元折算壹日。應執行有期徒刑陸月，如易
科罰金，以新臺幣壹仟元折算壹日。
    事  實
一、壬○○前於民國90年間，因竊盜案件，經本院以90年度易字
    第212號判決判處有期徒刑4年，並於刑之執行前令入勞動場
    所強制工作3年確定，入監執行後，於95年7月24日假釋付保
    護管束出監，96年2月14日保護管束期滿假釋未經撤銷而執
    行完畢。辰○○於87年間，因竊盜案件，經臺灣高等法院臺
    南分院以87年度上訴字第1678號判決判處有期徒刑4年6月，
    並於刑之執行前令入勞動場所強制工作3年，上訴後經最高
    法院以88年度臺上字第361號判決駁回上訴確定，辰○○入
    監執行上開刑期及另案竊盜等罪經撤銷假釋後應執行之殘刑
    有期徒刑2年3月又18日，於95年4月13日假釋付保護管束出
    監，96年2月20日保護管束期滿假釋未經撤銷而執行完畢。
    巳○○於94年間，因詐欺案件，經本院以94年度簡上字第29
    3號判決判處有期徒刑6月確定，再經本院以96年度聲減字第
    776號裁定更定其刑並減為有期徒刑3月又15日確定，入監執
    行後，於96年8月9日縮刑期滿執行完畢。
二、詎壬○○、辰○○、巳○○均猶不思悛悔，竟於前揭有期徒
    刑執行完畢5年內，又分別為下列行為：
  (一)壬○○因經濟狀況不佳，竟意圖為自己不法之所有，基於竊
    取他人財物之故意，先後於附表編號1至6、8至23所示之時
    、地，以如附表編號1至6、8至23所示之方式，分別竊取如
    附表編號1至6、8至23所示之財物得逞；又與辰○○共同意
    圖為自己不法之所有，基於竊取他人財物之犯意聯絡，於附
    表編號7所示之時、地，以如附表編號7所示之方式，竊取如
    附表編號7所示之財物得逞（犯罪之時間、地點、方式、被
    害人、所得財物等均詳如附表所示）。壬○○得手後，所得
    財物除如附表編號20所示之玉戒指交由友人巳○○收受外（
    巳○○所涉收受贓物犯行詳後述），其餘物品均變賣換取現
    金後，與竊得之現金一併花用或和他人朋分殆盡，而染有犯
    竊盜罪之惡習。
  (二)辰○○因前與壬○○同於臺灣泰源技能訓練所強制工作而相
    識，竟仍不思戒慎，僅因受壬○○之邀，即與壬○○共同意
    圖為自己不法之所有，基於竊取他人財物之犯意聯絡，於附
    表編號7所示之時間，與隨身攜帶客觀上足對人之生命、身
    體、安全構成威脅，具有危險性之拔釘器（未扣案）、綠色
    一字起子、紅色一字起子、橘色十字起子、小型壓力剪各1
    支（使用後或未使用時均置於壬○○所有之手提包內）之壬○○一同前往附表編號7所示之地點，先推由壬○○戴手套
    以拔釘器破壞門扇即嵌入該處大門上之門鎖後，辰○○與壬○○即一同進入上址，並分頭竊取抽屜內之現金新臺幣（下
    同）70,000元、功德箱內之現金10,000餘元及高山茶葉16包
    等物得手，旋即離去。
  (三)巳○○與壬○○為朋友關係，亦知悉壬○○有竊盜之前科，
    竟先後就壬○○所持有之來路不明之贓物，分別為下列搬運
    或收受之行為：
  1.巳○○明知壬○○持有如附表編號18所示之大型紅豆杉觀世
    音木雕像1座，應係壬○○竊取而來之贓物，竟基於搬運贓
    物之故意，於附表編號18所示之該日中午某時後之時點，即
    在附表編號18所示地點外，與壬○○一同搬運上開如附表編
    號18所示之大型紅豆杉觀世音木雕像1座，至壬○○騎乘之
    車號NMI-068號機車上，並與壬○○一同騎乘上開機車將之
    搬運往臺南市○○路438號「裕農玉市」變賣（上開大型紅
    豆杉觀世音木雕像1座係壬○○於附表編號18所示時、地竊
    得之物，故壬○○搬運上開物品之行為不另構成搬運贓物罪
    ）。
  2.巳○○亦明知壬○○所持有如附表編號20所示之玉戒指1枚
    ，應係壬○○竊得之贓物，竟基於收受贓物之故意，於附表
    編號20所示之時點後約10分許，在臺南市○○路邊，收受壬○○所交付之上開玉戒指1枚。
三、嗣因乙○○、酉○○、丙○○、申○○、子○○、卯○○、
    戌○○、亥○○、戊○○、蔡黃蘭、鍾俊霖發現失竊後先
    後報警處理，經警調閱現場監視器錄影畫面後，循線於99年
    6月22日上午11時許在臺南市○○街9號前逮捕另案遭通緝之
    壬○○到案，並為警在壬○○所騎乘之車號NMI-068號機車
    之置物箱內，扣得壬○○所有供其犯附表編號1至13、15、
    17所示各犯行所用之手套1雙、手提包1個及綠色一字起子、
    紅色一字起子、橘色十字起子、小型壓力剪、魚尾鉗、LED
    燈各1支等物。壬○○遂在附表編號3、9、10、13、14、16
    及18至23所示之竊盜犯行未被有偵查犯罪權限之公務員或機
    關知悉或發覺前，主動向員警表明上開各次竊盜犯行而自首
    。經員警查訪後，不知情而曾向壬○○收購如附表編號23所
    示液晶電視之許鈜鈦亦主動將該等物品提出交付予員警扣案
    （業經發還予寅○○），而查悉上情。
四、案經乙○○、酉○○、卯○○、癸○○、寅○○訴由臺南市
    警察局第一分局及戊○○訴由臺南市警察局第二分局均報告
    臺灣臺南地方法院檢察署檢察官偵查起訴。
    理  由
一、按本件被告壬○○、辰○○、巳○○所犯均為死刑、無期徒
    刑、最輕本刑3年以上有期徒刑以外之罪，亦非屬高等法院
    管轄之第一審案件，其3人於準備程序進行中，先後就被訴
    事實均為有罪之陳述，經告知簡式審判程序之旨，並聽取檢
    察官及被告壬○○、辰○○、巳○○之意見後，本院合議庭
    依刑事訴訟法第273條之1第1項裁定進行簡式審判程序，是
    本案之證據調查，依同法第273條之2規定，不受同法第159
    條第1項、第161條之2、第161條之3、第163條之1，及第164
    條至第170條所規定證據能力認定及調查方式之限制，合先
    敘明。
二、上開犯罪事實，業據被告壬○○於警詢、偵查、本院準備程
    序、審理中及被告辰○○、巳○○於本院準備程序、審理中
    均坦承不諱且互核大致相符，復據證人即被害人乙○○、酉
    ○○、午○○、丙○○、申○○、子○○、卯○○、戌○○
    、癸○○、丑○○、亥○○、戊○○、甲○○、庚○○○、
    蔡黃蘭、天○○、鍾俊霖、己○○、地○○、丁○○、辛○○、未○○及寅○○於警詢中分別指述伊等各有如附表編
    號1至23所示之物品遭竊等情歷歷（警(一)卷即臺南市警察局
    第一分局南市警一刑偵字第009941010690號卷第90至91頁、
    第93至94頁、第97至98頁、第100頁正反面、第104至105頁
    、第111至112頁、第117頁正反面、第121頁正反面、第134
    頁正反面、第141至146頁、第152至153頁、第155至156頁、
    第162至163頁、第166頁正反面、第169至172頁、第176至17
    7頁、第181至182頁、第186至187頁，偵(一)卷即臺灣臺南地
    方法院檢察署99年度偵字第9087號卷第18頁正反面），及證
    人許鈜鈦於警詢、偵查中證稱曾於不知情之情況下向被告壬○○收購如附表編號23所示之液晶電視等語甚詳（警(一)卷第
    76至77頁，偵(三)卷即臺灣臺南地方法院檢察署99年度偵字第
    12095號卷第62至63頁）；且有附表編號1所示地點之大樓監
    視器翻拍照片2張、附表編號7所示地點之大樓監視器翻拍照
    片11張、附表編號8所示地點之大樓監視器翻拍照片6張、附
    表編號11所示地點之監視器翻拍照片4張、附表編號12所示
    地點及鄰近地點監視器之翻拍照片6張、附表編號15所示地
    點之大樓監視器翻拍照片4張、附表編號17所示地點之大樓
    監視器翻拍照片3張，與附表編號2、4、5、6、7、9、10、
    12、13、14、16至23等地之案發地點照片共38張，及扣案物
    品照片5張在卷可稽（警(一)卷第22至23頁、第30至36頁、第
    83頁、第92頁、第99頁、第102至103頁、第109頁、第115至
    116頁、第120頁、第123至124頁、第127至133頁、第138至
    140頁、第150至151頁、第160至161頁，警(二)卷即臺南市警
    察局第一分局卷宗第24至32頁，警(三)卷即臺南市警察局第二
    分局南市警二刑字第09942262660號卷第12至15頁，偵(二)卷
    即臺灣臺南地方法院檢察署99年度偵字第9620號卷第39至40
    頁、第55至57頁），另有車號NMI-068號機車之車籍基本資
    料查詢結果1張、臺南市警察局第一分局搜索扣押筆錄及扣
    押物品目錄表（受搜索人壬○○）各1份、臺南市警察局第
    一分局扣押筆錄及扣押物品目錄表（提出人許鈜鈦）各1份
    ，及附表編號7所示地點之臺南市警察局第一分局刑案現場
    勘察紀錄表、附表編號11及15所示地點之臺南市警察局第一
    分局東門派出所受理一般竊案失竊現場勘察表各1張、證人
    寅○○具領伊遭竊之液晶電視之贓物認領保管單1張附卷可
    資參照（警(一)卷第14至18頁、第78至81頁、第125頁、第149
    頁、第159頁、第188頁，警(三)卷第7頁）。此外，復有被告
    壬○○持以犯如附表編號1、4、7、8、9、12、15及17所示
    竊盜犯行之綠色一字起子1支、持以犯如附表編號2、3、6、
    7、8所示竊盜犯行之紅色一字起子1支、持以犯如附表編號7
    、8所示竊盜犯行之橘色十字起子1支、持以犯如附表編號8
    所示竊盜犯行之魚尾鉗1支、持以犯如附表編號7、8、13所
    示竊盜犯行之小型壓力剪1支，及被告壬○○於夜間犯案時
    攜帶之LED燈1支、被告壬○○持工具犯案時配戴之手套1雙
    、攜帶之手提包1個，與被告壬○○竊得之液晶電視1臺扣案
    足憑（液晶電視1臺業經發還予證人寅○○），堪認被告壬○○、辰○○、巳○○上開任意性之自白，確均與事實相符
    。綜上，本件事證明確，被告壬○○、辰○○、巳○○上開
    犯行均洵堪認定，應予依法論科。
三、按所謂兇器，其種類並無限制，凡客觀上足對人之生命、身
    體、安全構成威脅，具有危險性之兇器均屬之，且祇須行竊
    或行搶時攜帶此種具有危險性之兇器為已足，並不以攜帶之
    初有行兇之意圖為必要；又毀壞構成門之一部之鎖（如司畢
    靈鎖），應認為係構成毀壞門扇之加重竊盜罪（最高法院79
    年臺上字第5253號判例及74年度臺上字第243號判決要旨參
    照）。查被告壬○○於附表編號1至6、8至10、12、13、15
    、17所示犯行中，及被告壬○○與辰○○於附表編號7所示
    犯行中，分別係持各該附表所示之拔釘器、綠色一字起子、
    紅色一字起子、橘色十字起子、魚尾鉗、小型壓力剪等物，
    以破壞門鎖或門扇接合處等方式入內行竊，是被告壬○○、
    辰○○於違犯上開各竊盜犯行時，確已攜帶如附表編號1至
    10、12、13、15、17所示之各該工具甚明；而被告壬○○所
    持之上開拔釘器、綠色一字起子、紅色一字起子、橘色十字
    起子、魚尾鉗、小型壓力剪等物，既據被告壬○○供承可用
    以破壞門鎖或門扇接合處，自均屬質地堅硬、沈重之物，其
    中經扣案之綠色一字起子、紅色一字起子、橘色十字起子、
    魚尾鉗、小型壓力剪之部分或全部復均為金屬材質，有扣案
    物品照片1張在卷可參（警(一)卷第22頁），若持以攻擊人體
    ，自能成傷，客觀上上開拔釘器、綠色一字起子、紅色一字
    起子、橘色十字起子、魚尾鉗、小型壓力剪自均足以對人之
    生命、身體、安全構成威脅，均為具有危險性之兇器無疑。
    再被告壬○○於附表編號1、2、4至6、8至10、13、15、17
    所示竊盜犯行中，及被告壬○○、辰○○於附表編號7所示
    竊盜犯行中，係持各該附表所示之工具，破壞嵌入各該地點
    大門上、構成門扇之一部份之門鎖或破壞大門門扇之軸承接
    合處而行竊乙節，業據被告壬○○供承不諱，且與各該被害
    人所述大致相符，則被告壬○○上開破壞各該門鎖或門扇接
    合處之行為，應合於毀壞門扇之加重要件無訛。另附表編號
    15所示之遭竊地點慧燈講堂，係夜間有人居住之建築物乙節
    ，有臺南市警察局第一分局99年9月3日南市警一刑字第0994
    1387570號函1份存卷可佐（本院卷第110至111頁），是被告
    壬○○於晚間7時許進入該等建築物竊取物品，亦合於刑法
    第321條第1項第1款於夜間侵入有人居住之建築物竊盜之要
    件。是本件核被告壬○○如附表編號1、2、4至6、8至10、
    13、17所示之行為，及被告壬○○與辰○○如附表編號7即
    事實欄「二、(二)」所示之行為，各均係犯刑法第321條第1項
    第2款、第3款之攜帶兇器毀壞門扇竊盜罪；被告壬○○如附
    表編號3、12所示之行為，係犯刑法第321條第1項第3款之攜
    帶兇器竊盜罪；被告壬○○所犯如附表編號15所示之行為，
    則應係犯刑法第321條第1項第1款至第3款之加重竊盜罪；又
    被告壬○○所犯如附表編號11、14、16、18至23所示之行為
    ，則各均係犯刑法第320條第1項之普通竊盜罪。至起訴書就
    被告壬○○如附表編號15所示之竊盜犯行，雖漏未論列刑法
    第321條第1項第1款之條文，惟基本事實同一，且無礙於被
    告壬○○之防禦，僅係漏載法條，本院自應併予審理，附此
    敘明。另核被告巳○○如事實欄「二、(三)、1.」及「二、(三)
    、2.」所示之行為，則分別係犯刑法第349條第2項之搬運贓
    物罪，及同條第1項之收受贓物罪。被告壬○○與辰○○就
    如附表編號7所示之加重竊盜犯行有犯意之聯絡及行為之分
    擔，應論以共同正犯。又被告壬○○所犯如附表編號1至23
    所示之各罪間，及被告巳○○所犯如事實欄「二、(三)、1.」
    、「二、(三)、2.」所示之2罪間，則分別係犯意有別、行為
    殊異之獨立犯行，各應予分論併罰。再被告壬○○、辰○○
    、巳○○前各曾於96年2月14日、96年2月20日及96年8月9日
    受如事實欄「一」所載之有期徒刑執行完畢，有其3人之臺
    灣高等法院被告前案紀錄表在卷可按，是被告壬○○、辰○○、巳○○於受前揭有期徒刑執行完畢後5年內，分別故意
    再犯本件有期徒刑以上之各罪，均為累犯，各應依刑法第47
    條第1項規定，加重其刑。另被告壬○○於違犯附表編號3、
    9、10、13、14、16及18至23所示之竊盜犯行後、未被有偵
    查犯罪權限之公務員或機關發覺其上開犯行前，即主動向員
    警供述上開12次竊盜行徑，並接受檢、警偵訊，有被告壬○○之警詢筆錄3份及臺南市警察局第一分局99年9月2日南市
    警一刑字第09941387580號函1份在卷可稽（警(一)卷第1至10
    頁，本院卷第103至104頁），公訴意旨亦同此認定，則被告
    壬○○顯係對上開未發覺之犯罪自首而接受裁判；參以被告
    壬○○自始坦承上開各次竊盜犯行，並就犯罪情節均供述明
    確等情，堪認其確出於悔悟而自首上開犯行，爰依刑法第62
    條前段之規定，就其所犯上開12次竊盜罪減輕其刑，並依法
    各先加後減之。爰審酌被告壬○○、辰○○前均已有竊盜前
    科，被告巳○○亦有詐欺之財產犯罪前科，素行均非佳，且
    均尚值壯年，竟均仍不思循正途賺取所需，僅因貪圖小利，
    即分別再犯本件各次竊盜或贓物犯行，顯見其等均漠視他人
    財物之所有權，守法意識薄弱，未曾因前所受刑之執行而記
    取教訓，惡性非輕，對民眾財產安全及社會治安均非無相當
    危害，本不宜輕縱；惟念被告壬○○犯後始終坦承上開犯行
    ，並主動供承部分犯行，被告辰○○、巳○○亦終能於本院
    訊問時坦認犯行不諱，表現悔意，態度良好，兼衡被告壬○○、辰○○、巳○○犯罪之動機、犯案之手段、所得財物之
    價值、所造成之損害，暨被告壬○○、辰○○、巳○○之學
    歷、職業、家庭狀況等一切情狀，分別量處如主文所示之刑
    ，及就被告巳○○部分諭知易科罰金之折算標準，並就被告
    壬○○、巳○○所受宣告之刑分別定其應執行之刑，暨就被
    告巳○○之應執行刑部分諭知易科罰金之折算標準，以示懲
    儆。
四、末按竊盜犯贓物犯保安處分條例第3條關於對竊盜犯宣告強
    制工作之保安處分之規定，旨在對於有犯罪習慣之犯罪者，
    令入勞動場所，以強制從事勞動方式，培養其勤勞習慣、正
    確工作觀念，習得一技之長，於其日後重返社會時，能自力
    更生，期以達成刑法教化、矯治之目的。本件被告壬○○前
    於79年間，即曾因竊盜案件，經臺灣高等法院臺南分院以79
    年度上訴字第1742號判決判處有期徒刑5年，並應於刑之執
    行前令入勞動場所強制工作，上訴後經最高法院駁回上訴確
    定；於85年間，又因竊盜等案件，經本院先後以85年度訴緝
    字第43號及85年度易字第1287號判決分別判處有期徒刑3年
    、6月確定，再經本院以85年度聲字第2009號裁定定應執行
    刑為有期徒刑3年4月確定，並已執行完畢；另於90年間，再
    因竊盜案件，經本院以90年度易字第212號判決判處有期徒
    刑4年，並於刑之執行前令入勞動場所強制工作3年確定，經
    於臺灣泰源技能訓練所執行強制工作及入監執行上開刑期後
    ，於95年7月24日始因假釋付保護管束出監，96年2月14日保
    護管束始期滿；而被告壬○○自95年間假釋出監後，雖曾從
    事粗工工作，但工作不穩定，因欠缺生活費用，遂於97年至
    99年間，一再犯下本件共23起竊盜案等情，業經被告壬○○
    自承無訛（本院卷第40至41頁），且有前引臺灣高等法院被
    告前案紀錄表在卷可參。是觀諸被告壬○○於多次犯竊盜罪
    經判處罪刑，並歷經強制工作及徒刑之處遇後，竟仍未能自
    制，於97年至99年間，即次第犯下23起竊盜案件，顯見其犯
    罪頻率甚高，犯罪已成為其日常之惰性行為，而顯已有犯竊
    盜罪之惡習；且更足見被告壬○○法治觀念淡薄，單純刑罰
    之執行已無以收矯治之效，非施以保安處分誠無以為功。從
    而，為使被告壬○○養成勞動習慣，以訓練其謀生技能，培
    養其勤奮任事之態度及正確之觀念，藉以矯正其竊盜惡習，
    俾其能於將來刑滿重返社會時，不再重蹈覆轍，並獲新生，
    應認本件就被告壬○○犯罪行為之反覆性及對其將來行為之
    期待性綜合觀之，公訴意旨請求對被告壬○○併予宣告刑前
    強制工作，以矯正其竊盜惡習，洵屬有理；且本件被告壬○○所犯竊盜罪之應執行刑，亦已達有期徒刑1年以上，合於
    竊盜犯贓物犯保安處分條例第2條第4項之規定，爰依該條例
    第3條第1項、第4條、第5條第1項前段之規定，併諭知被告
    壬○○應於刑之執行前，令入勞動場所強制工作3年，以收
    敦化教養之效。
五、扣案手套1雙、手提包1個及綠色一字起子、紅色一字起子、
    橘色十字起子、小型壓力剪、魚尾鉗、LED燈各壹支，均係
    被告壬○○所有；其中扣案綠色一字起子、紅色一字起子、
    橘色十字起子、小型壓力剪、魚尾鉗各壹支，並分別為供被
    告壬○○犯如附表編號1至10、12、13、15、17所示之罪所
    用之物（被告壬○○上開各次犯行所用之扣案工具各詳如附
    表編號1至10、12、13、15、17所示）；扣案手套1雙及手提
    包1個則為被告壬○○持上述工具犯上開各罪時，均會配戴
    或攜帶，以利握持或盛裝上開工具以便犯案之物；扣案LED
    燈1支則係供被告壬○○於夜間竊盜時（即如附表編號1、3
    、8、11、12、13、15、17所示之竊盜犯行）持以用於照明
    之物等情，均據被告壬○○供明在卷（警(一)卷第2頁反面，
    偵(二)卷第18至20頁，偵(三)卷第50至59頁，本院卷第134頁正
    反面），各應併依刑法第38條第1項第2款規定宣告沒收之。
    又其中如附表編號7所示之罪，係被告壬○○持上開扣案綠
    色一字起子、紅色一字起子、橘色十字起子、小型壓力剪各
    1支及手套1雙、手提包1個等物與被告辰○○共同違犯，本
    諸共犯責任共同之原理，應於被告辰○○所犯上開竊盜罪之
    罪刑項下一併宣告沒收之。至被告壬○○持以犯如附表編號
    3、4、5、7、8、10、15所示之竊盜犯行時所持之拔釘器1支
    ，則未經扣案，又非屬違禁物，且亦未能證明上開物品尚未
    滅失，為免執行困難，爰不另為沒收之諭知。扣案拔釘器1
    支，則據被告壬○○供承係其於本件各次竊盜犯行後，始再
    行購入之物（本院卷第134頁反面），故尚無證據證明該扣
    案物品與本案有何關連，自不得宣告沒收之。又按刑法第38
    條第1項第2款所定得沒收之供犯罪所用之物，必於犯罪有直
    接關係者，始屬相當（最高法院51年臺非字第13號判例意旨
    參照）；而本件扣案帽子3頂，均為被告壬○○平日日常生
    活即曾穿戴之物等情，復據被告壬○○陳明在卷（本院卷第
    134頁反面），且該等物品並非供本件竊盜犯行直接所用，
    尚難認與本案實施犯罪有必然之關聯性，自均亦無從宣告沒
    收之，併此敘明。
據上論斷，應依刑事訴訟法第273條之1第1項、第299條第1項前
段，刑法第28條、第320條第1項、第321條第1項第1款、第2款、
第3款、第349條第1項、第2項、第47條第1項、第62條前段、第
41條第1項前段、第51條第5款、第38條第1項第2款，刑法施行法
第1條之1第1項、第2項前段，竊盜犯贓物犯保安處分條例第3條
第1項、第4條、第5條第1項前段，判決如主文。
本案經檢察官宇○○到庭執行職務
中    華    民    國    99    年     9    月    29    日
                        刑事第七庭    法  官   蔡盈貞
以上正本證明與原本無異。
如不服本判決應於收受本判決後10日內向本院提出上訴書狀，並
應敘述具體理由。其未敘述上訴理由者，應於上訴期間屆滿後20
日內向本院補提理由書狀（均須按他造當事人之人數附繕本）「
切勿逕送上級法院」。
                                      書記官   陳玉芬
中    華    民    國    99    年     9    月    29    日
附錄論罪科刑法條：
中華民國刑法第320條第1項
（普通竊盜罪）
意圖為自己或第三人不法之所有，而竊取他人之動產者，為竊盜
罪，處5年以下有期徒刑、拘役或5百元以下罰金。
中華民國刑法第321條
（加重竊盜罪）
犯竊盜罪而有下列情形之一者，處6月以上、5年以下有期徒刑：
一、於夜間侵入住宅或有人居住之建築物、船艦或隱匿其內而犯
    之者。
二、毀越門扇、牆垣或其他安全設備而犯之者。
三、攜帶兇器而犯之者。
四、結夥三人以上而犯之者。
五、乘火災、水災或其他災害之際而犯之者。
六、在車站或埠頭而犯之者。
前項之未遂犯罰之。
中華民國刑法第349條
（普通贓物罪）
收受贓物者，處3年以下有期徒刑、拘役或5百元以下罰金。
搬運、寄藏、故買贓物或為牙保者，處5年以下有期徒刑、拘役
或科或併科1千元以下罰金。
因贓物變得之財物，以贓物論。
附表：
（現金部分未特別註明者，單位均為新臺幣。）
┌──┬─────┬──────┬─────────────┬────┬─────┬─────────────┐
│編號│犯罪時間  │犯罪地點    │犯罪方式                  │被害人  │所得財物  │宣告刑                    │
├──┼─────┼──────┼─────────────┼────┼─────┼─────────────┤
│1   │97年6月6日│臺南市中西區│壬○○於左列時間，手戴手套│乙○○  │筆記型電腦│壬○○犯攜帶兇器毀壞門扇竊│
│    │晚間8時許 │環河街102號4│、持LED燈1支，並持其所有而│        │1臺、現金 │盜罪，累犯，處有期徒刑拾月│
│    │          │樓「翌鼎科技│客觀上足對人之生命、身體、│        │9,000元。 │；扣案手套壹雙、手提包壹個│
│    │          │工程股份有限│安全構成威脅，具有危險性之│        │          │及綠色一字起子、LED燈各壹 │
│    │          │公司」      │綠色一字起子1支（未使用時 │        │          │支均沒收。                │
│    │          │            │置於其所有之手提包內），毀│        │          │                          │
│    │          │            │壞左列地點之門扇即嵌入該處│        │          │                          │
│    │          │            │大門上之門鎖後，進入左列地│        │          │                          │
│    │          │            │點，竊取右列被害人之右列財│        │          │                          │
│    │          │            │物得手。                  │        │          │                          │
├──┼─────┼──────┼─────────────┼────┼─────┼─────────────┤
│2   │97年6月13 │臺南縣永康市│壬○○於左列時間，手戴手套│酉○○  │現金約3,40│壬○○犯攜帶兇器毀壞門扇竊│
│    │日上午8時 │大橋二街24號│並持其所有而客觀上足對人之│        │0元。     │盜罪，累犯，處有期徒刑拾月│
│    │30分許    │3樓「統一國 │生命、身體、安全構成威脅，│        │          │；扣案手套壹雙、手提包壹個│
│    │          │際學苑文教資│具有危險性之紅色一字起子1 │        │          │及紅色一字起子壹支均沒收。│
│    │          │訊有限公司」│支（未使用時置於其所有之手│        │          │                          │
│    │          │            │提包內），毀壞左列地點之門│        │          │                          │
│    │          │            │扇即嵌入該處大門上之門鎖後│        │          │                          │
│    │          │            │，進入左列地點，竊取右列被│        │          │                          │
│    │          │            │害人之右列財物得手。      │        │          │                          │
├──┼─────┼──────┼─────────────┼────┼─────┼─────────────┤
│3   │97年間某日│臺南市東區東│壬○○於左列時間，手戴手套│午○○  │現金90,000│壬○○犯攜帶兇器竊盜罪，累│
│    │晚間6時許 │門路1段334號│、持LED燈1支，並持其所有而│        │元。      │犯，處有期徒刑捌月；扣案手│
│    │          │2樓「佛陀教 │客觀上足對人之生命、身體、│        │          │套壹雙、手提包壹個及紅色一│
│    │          │育中心」    │安全構成威脅，具有危險性之│        │          │字起子、LED燈各壹支均沒收 │
│    │          │            │拔釘器（未扣案）及紅色一字│        │          │。                        │
│    │          │            │起子各1支（未使用時置於其 │        │          │                          │
│    │          │            │隨身攜帶之手提包內）前往左│        │          │                          │
│    │          │            │列地點，並竊取右列被害人之│        │          │                          │
│    │          │            │右列財物得手。            │        │          │                          │
├──┼─────┼──────┼─────────────┼────┼─────┼─────────────┤
│4   │97年8月31 │臺南市東區崇│壬○○於左列時間，手戴手套│丙○○  │LG廠牌42吋│壬○○犯攜帶兇器毀壞門扇竊│
│    │日上午6時 │善路130號補 │而持其所有，客觀上足對人之│        │液晶電視1 │盜罪，累犯，處有期徒刑拾月│
│    │許        │習班內      │生命、身體、安全構成威脅，│        │臺、桌上型│；扣案手套壹雙、手提包壹個│
│    │          │            │具有危險性之拔釘器（未扣案│        │電腦1組。 │及綠色一字起子壹支均沒收。│
│    │          │            │）及綠色一字起子各1支（未 │        │          │                          │
│    │          │            │使用時置於其所有之手提包內│        │          │                          │
│    │          │            │），毀壞左列地點之門扇即嵌│        │          │                          │
│    │          │            │入該處大門上之門鎖後，進入│        │          │                          │
│    │          │            │左列地點，竊取右列被害人之│        │          │                          │
│    │          │            │右列財物得手。            │        │          │                          │
├──┼─────┼──────┼─────────────┼────┼─────┼─────────────┤
│5   │98年8月31 │臺南市東區大│壬○○於左列時間，手戴手套│申○○  │電腦主機1 │壬○○犯攜帶兇器毀壞門扇竊│
│    │日上午9時 │同路1段173號│而持其所有，客觀上足對人之│        │臺、電腦硬│盜罪，累犯，處有期徒刑拾月│
│    │許前之上午│5樓之6「安迅│生命、身體、安全構成威脅，│        │碟1部。   │；扣案手套壹雙、手提包壹個│
│    │某時      │資訊有限公司│具有危險性之拔釘器1支（未 │        │          │均沒收。                  │
│    │          │」          │扣案，未使用時置於其所有之│        │          │                          │
│    │          │            │手提包內），毀壞左列地點之│        │          │                          │
│    │          │            │門扇即嵌入該處大門上之門鎖│        │          │                          │
│    │          │            │後，進入左列地點，竊取右列│        │          │                          │
│    │          │            │被害人之右列財物得手。    │        │          │                          │
├──┼─────┼──────┼─────────────┼────┼─────┼─────────────┤
│6   │98年10月26│臺南市東區東│壬○○於左列時間，手戴手套│子○○  │現金1,029 │壬○○犯攜帶兇器毀壞門扇竊│
│    │日上午8時 │門路1段354號│而持其所有，客觀上足對人之│        │元、美金約│盜罪，累犯，處有期徒刑拾月│
│    │許        │5樓「亞而特 │生命、身體、安全構成威脅，│        │1,000元。 │；扣案手套壹雙、手提包壹個│
│    │          │科技股份有限│具有危險性之紅色一字起子1 │        │          │及紅色一字起子壹支均沒收。│
│    │          │公司」      │支（未使用時置於其所有之手│        │          │                          │
│    │          │            │提包內），毀壞左列地點之門│        │          │                          │
│    │          │            │扇即嵌入該處大門上之門鎖後│        │          │                          │
│    │          │            │，進入左列地點，竊取右列被│        │          │                          │
│    │          │            │害人之右列財物得手。      │        │          │                          │
├──┼─────┼──────┼─────────────┼────┼─────┼─────────────┤
│7   │98年11月7 │臺南市東區林│壬○○與辰○○共同意圖為自│卯○○  │抽屜內之現│壬○○共同犯攜帶兇器毀壞門│
│    │日上午9時 │森路1段149號│己不法之所有，基於竊取他人│        │金70,000元│扇竊盜罪，累犯，處有期徒刑│
│    │許        │16樓之10「佛│財物之犯意聯絡，於左列時間│        │、功德箱內│拾月；扣案手套壹雙、手提包│
│    │          │法山會所」  │，由壬○○攜帶其所有而客觀│        │之現金10,0│壹個及綠色一字起子、紅色一│
│    │          │            │上足對人之生命、身體、安全│        │00餘元、高│字起子、橘色十字起子、小型│
│    │          │            │構成威脅，具有危險性之拔釘│        │山茶葉16包│壓力剪各壹支均沒收。      │
│    │          │            │器（未扣案）、綠色一字起子│        │。        │                          │
│    │          │            │、紅色一字起子、橘色十字起│        │          │                          │
│    │          │            │子、小型壓力剪各1支（使用 │        │          │                          │
│    │          │            │後或未使用時均置於壬○○所│        │          │                          │
│    │          │            │有之手提包內），2人一同前 │        │          │                          │
│    │          │            │往左列地點後，先推由壬○○│        │          │                          │
│    │          │            │戴手套以拔釘器破壞門扇即嵌│        │          │                          │
│    │          │            │入該處大門上之門鎖，壬○○│        │          │                          │
│    │          │            │與辰○○再一同進入左列地點│        │          │                          │
│    │          │            │，竊取右列被害人之右列財物│        │          │                          │
│    │          │            │得手。                    │        │          │                          │
├──┼─────┼──────┼─────────────┼────┼─────┼─────────────┤
│8   │99年1月16 │臺南市東區勝│壬○○於左列時間，手戴手套│戌○○  │監視器主機│壬○○犯攜帶兇器毀壞門扇竊│
│    │日晚間8時 │利路2段69號3│、持LED燈1支，攜帶其所有而│        │1臺、桌上 │盜罪，累犯，處有期徒刑拾月│
│    │許        │樓「長頸鹿美│客觀上足對人之生命、身體、│        │型電腦1組 │；扣案手套壹雙、手提包壹個│
│    │          │語補習班」  │安全構成威脅，具有危險性之│        │、外接式硬│及綠色一字起子、紅色一字起│
│    │          │            │拔釘器（未扣案）、綠色一字│        │碟1臺、現 │子、橘色十字起子、小型壓力│
│    │          │            │起子、紅色一字起子、橘色十│        │金1,000元 │剪、魚尾鉗、LED燈各壹支均 │
│    │          │            │字起子、小型壓力剪及魚尾鉗│        │。        │沒收。                    │
│    │          │            │1支（使用後或未使用時置於 │        │          │                          │
│    │          │            │其所有之手提包內）前往左列│        │          │                          │
│    │          │            │地點，並以魚尾鉗毀壞左列地│        │          │                          │
│    │          │            │點之門扇即嵌入該處大門上之│        │          │                          │
│    │          │            │門鎖後，進入左列地點，竊取│        │          │                          │
│    │          │            │右列被害人之右列財物得手。│        │          │                          │
├──┼─────┼──────┼─────────────┼────┼─────┼─────────────┤
│9   │99年3月間 │臺南市北區長│壬○○於左列時間，手戴手套│癸○○  │伴唱主機1 │壬○○犯攜帶兇器毀壞門扇竊│
│    │          │北街10號「臺│而持其所有，客觀上足對人之│        │臺。      │盜罪，累犯，處有期徒刑捌月│
│    │          │灣銀髮族協會│生命、身體、安全構成威脅，│        │          │；扣案手套壹雙、手提包壹個│
│    │          │」          │具有危險性之綠色一字起子1 │        │          │及綠色一字起子壹支均沒收。│
│    │          │            │支（未使用時置於其所有之手│        │          │                          │
│    │          │            │提包內），毀壞左列地點之大│        │          │                          │
│    │          │            │門門扇後，進入左列地點，竊│        │          │                          │
│    │          │            │取右列被害人之右列財物得手│        │          │                          │
│    │          │            │。                        │        │          │                          │
├──┼─────┼──────┼─────────────┼────┼─────┼─────────────┤
│10  │99年3月間 │臺南市東區崇│壬○○於左列時間，手戴手套│丑○○  │桌上型電腦│壬○○犯攜帶兇器毀壞門扇竊│
│    │          │善路155號3樓│而持其所有，客觀上足對人之│        │1組。     │盜罪，累犯，處有期徒刑捌月│
│    │          │「桑多麗美髮│生命、身體、安全構成威脅，│        │          │；扣案手套壹雙、手提包壹個│
│    │          │器材」店內  │具有危險性之拔釘器1支（未 │        │          │均沒收。                  │
│    │          │            │扣案，未使用時置於其所有之│        │          │                          │
│    │          │            │手提包內），毀壞左列地點之│        │          │                          │
│    │          │            │大門門扇後，進入左列地點，│        │          │                          │
│    │          │            │竊取右列被害人之右列財物得│        │          │                          │
│    │          │            │手。                      │        │          │                          │
├──┼─────┼──────┼─────────────┼────┼─────┼─────────────┤
│11  │99年3月29 │臺南市東區崇│壬○○於左列時間，持其所有│亥○○  │筆記型電腦│壬○○犯竊盜罪，累犯，處有│
│    │日晚間6時 │德路58號4樓 │之LED燈1支（體積甚小，非屬│        │3臺、現金 │期徒刑柒月；扣案LED燈壹支 │
│    │30分許    │「騰勝保險經│兇器），乘機進入左列地點，│        │5,000至6,0│沒收。                    │
│    │          │紀人有限公司│徒手竊取右列被害人之右列財│        │00元。    │                          │
│    │          │」          │物得手。                  │        │          │                          │
│    │          │            │                          │        │          │                          │
├──┼─────┼──────┼─────────────┼────┼─────┼─────────────┤
│12  │99年4月19 │臺南市中西區│壬○○於左列時間，手戴手套│戊○○  │液晶電視1 │壬○○犯攜帶兇器竊盜罪，累│
│    │日凌晨5時 │中正路119號 │、持LED燈1支，並持其所有而│        │臺、DVD播 │犯，處有期徒刑拾月；扣案手│
│    │許        │「末廣町主題│客觀上足對人之生命、身體、│        │放器2臺、 │套壹雙、手提包壹個及綠色一│
│    │          │餐廳」      │安全構成威脅，具有危險性之│        │現金1,000 │字起子、LED燈各壹支均沒收 │
│    │          │            │綠色一字起子1支（使用後置 │        │餘元。    │。                        │
│    │          │            │於其隨身攜帶之手提包內）前│        │          │                          │
│    │          │            │往左列地點，並竊取右列被害│        │          │                          │
│    │          │            │人之右列財物得手。        │        │          │                          │
├──┼─────┼──────┼─────────────┼────┼─────┼─────────────┤
│13  │99年4月27 │臺南縣永康市│壬○○於左列時間，手戴手套│甲○○  │雕刻天書龍│壬○○犯攜帶兇器毀壞門扇竊│
│    │日凌晨0時 │永大路1段283│、持LED燈1支，並持其所有而│        │龜雕像雞血│盜罪，累犯，處有期徒刑捌月│
│    │30分許    │之2號「晶如 │客觀上足對人之生命、身體、│        │石1座     │；扣案手套壹雙、手提包壹個│
│    │          │意文物藝品店│安全構成威脅，具有危險性之│        │          │及小型壓力剪、LED燈各壹支 │
│    │          │」          │小型壓力剪1支（未使用時置 │        │          │均沒收。                  │
│    │          │            │於其所有之手提包內），毀壞│        │          │                          │
│    │          │            │左列地點之門扇即嵌入該處大│        │          │                          │
│    │          │            │門上之門鎖後，進入左列地點│        │          │                          │
│    │          │            │，竊取右列被害人之右列財物│        │          │                          │
│    │          │            │得手。                    │        │          │                          │
├──┼─────┼──────┼─────────────┼────┼─────┼─────────────┤
│14  │99年4月至5│臺南市東區光│壬○○於左列時間，乘機進入│庚○○○│現金1,800 │壬○○犯竊盜罪，累犯，處有│
│    │月間某日上│華街214號「 │左列地點，徒手竊取右列被害│        │元。      │期徒刑陸月。              │
│    │午7時至8時│開華禪寺」  │人之右列財物得手。        │        │          │                          │
│    │許        │            │                          │        │          │                          │
├──┼─────┼──────┼─────────────┼────┼─────┼─────────────┤
│15  │99年5月22 │臺南市東區大│壬○○於左列時間，手戴手套│蔡黃蘭│紅豆杉佛像│壬○○犯攜帶兇器毀壞門扇於│
│    │日晚間7時 │同路1段173號│、持LED燈1支，並持其所有而│        │及檜木佛像│夜間侵入有人居住之建築物竊│
│    │許        │10、11樓「慧│客觀上足對人之生命、身體、│        │各1具、銅 │盜罪，累犯，處有期徒刑拾月│
│    │          │燈講堂」    │安全構成威脅，具有危險性之│        │質佛像3具 │；扣案手套壹雙、手提包壹個│
│    │          │            │拔釘器（未扣案）及綠色一字│        │、現金新臺│及綠色一字起子、LED燈各壹 │
│    │          │            │起子各1支（未使用時置於其 │        │幣1,000餘 │支均沒收。                │
│    │          │            │所有之手提包內），毀壞左列│        │元。      │                          │
│    │          │            │地點之門扇即嵌入該處大門上│        │          │                          │
│    │          │            │之門鎖後，於夜間侵入有人居│        │          │                          │
│    │          │            │住之左列地點建築物，竊取右│        │          │                          │
│    │          │            │列被害人之右列財物得手。  │        │          │                          │
├──┼─────┼──────┼─────────────┼────┼─────┼─────────────┤
│16  │99年6月初 │臺南縣新化鎮│壬○○於左列時間，乘機進入│天○○  │觀世音佛像│壬○○犯竊盜罪，累犯，處有│
│    │某日下午1 │礁坑里茄苳坑│左列地點，徒手竊取右列被害│        │1具。     │期徒刑陸月。              │
│    │時許      │1號之8「妙覺│人之右列財物得手。        │        │          │                          │
│    │          │精舍」      │                          │        │          │                          │
├──┼─────┼──────┼─────────────┼────┼─────┼─────────────┤
│17  │99年6月18 │臺南市東區東│壬○○於左列時間，手戴手套│宙○○  │桌上型電腦│壬○○犯攜帶兇器毀壞門扇竊│
│    │日晚間11時│門路2段96號2│、持LED燈1支，並持其所有而│        │1組、假牙 │盜罪，累犯，處有期徒刑拾月│
│    │許        │樓          │客觀上足對人之生命、身體、│        │消毒機1臺 │；扣案手套壹雙、手提包壹個│
│    │          │            │安全構成威脅，具有危險性之│        │、面膜3盒 │及綠色一字起子、LED燈各壹 │
│    │          │            │綠色一字起子1支（未使用時 │        │、牙膏兩條│支均沒收。                │
│    │          │            │置於其所有之手提包內），毀│        │、現金9,64│                          │
│    │          │            │壞左列地點之門扇即嵌入該處│        │9元。     │                          │
│    │          │            │大門上之門鎖後，進入左列地│        │          │                          │
│    │          │            │點，竊取右列被害人之右列財│        │          │                          │
│    │          │            │物得手。                  │        │          │                          │
├──┼─────┼──────┼─────────────┼────┼─────┼─────────────┤
│18  │99年6月中 │高雄縣阿蓮鄉│壬○○於左列時間，乘機進入│己○○  │紅豆杉觀世│壬○○犯竊盜罪，累犯，處有│
│    │旬某日中午│復安村217號 │左列地點，徒手竊取右列被害│        │音木雕像1 │期徒刑陸月。              │
│    │12時30分至│「靜修寺」  │人之右列財物得手。        │        │座。      │                          │
│    │下午1時許 │            │                          │        │          │                          │
├──┼─────┼──────┼─────────────┼────┼─────┼─────────────┤
│19  │99年6月間 │臺南縣左鎮鄉│壬○○於左列時間，乘機進入│地○○  │紅檜木彌勒│壬○○犯竊盜罪，累犯，處有│
│    │某日中午  │榮和村62之29│左列地點，徒手竊取右列被害│        │佛像1具。 │期徒刑陸月。              │
│    │          │號「傳家奇木│人之右列財物得手。        │        │          │                          │
│    │          │」店內      │                          │        │          │                          │
├──┼─────┼──────┼─────────────┼────┼─────┼─────────────┤
│20  │99年6月間 │臺南市北區佑│壬○○於左列時間，乘機進入│丁○○  │黑色天珠項│壬○○犯竊盜罪，累犯，處有│
│    │某日上午9 │民街18號「東│左列地點，徒手竊取右列被害│        │鍊1串、玉 │期徒刑陸月。              │
│    │時許      │北水晶店」  │人之右列財物得手。        │        │戒指1枚。 │                          │
├──┼─────┼──────┼─────────────┼────┼─────┼─────────────┤
│21  │99年6月13 │臺南縣新化鎮│壬○○於左列時間，乘機進入│辛○○  │壽山石十八│壬○○犯竊盜罪，累犯，處有│
│    │日下午2時 │知義里口碑67│左列地點，徒手竊取右列被害│        │羅漢雕像1 │期徒刑陸月。              │
│    │許        │之66號「禪林│人之右列財物得手。        │        │具。      │                          │
│    │          │寺」        │                          │        │          │                          │
├──┼─────┼──────┼─────────────┼────┼─────┼─────────────┤
│22  │99年6月初 │高雄縣內門鄉│壬○○於左列時間，乘機進入│未○○  │地藏王玉雕│壬○○犯竊盜罪，累犯，處有│
│    │某日中午  │土庫36之8號 │左列地點，徒手竊取右列被害│        │佛像1具。 │期徒刑陸月。              │
│    │          │「報恩禪寺」│人之右列財物得手。        │        │          │                          │
├──┼─────┼──────┼─────────────┼────┼─────┼─────────────┤
│23  │99年6月15 │臺南縣新化鎮│壬○○於左列時間，乘機進入│寅○○  │奇美廠牌52│壬○○犯竊盜罪，累犯，處有│
│    │日上午8時 │礁坑里茄苳坑│左列地點，徒手竊取右列被害│        │吋液晶電視│期徒刑陸月。              │
│    │許        │1號之6「靜園│人之右列財物得手。        │        │1臺、現金 │                          │
│    │          │農場」      │                          │        │1,000元。 │                          │
└──┴─────┴──────┴─────────────┴────┴─────┴─────────────┘

司法院資訊處製作；財團法人民間司法改革基金會備份。
